臺灣臺北地方法院刑事判決　　　　　　　95年度易字第1880號
公　訴　人　臺灣臺北地方法院檢察署檢察官
被　　　告　甲○○
上列被告因詐欺案件，經檢察官提起公訴（九十五年度偵字第一
三九四六號）及移送併案審理（臺灣臺中地方法院檢察署九十五
年度偵字第二一二六一號、臺灣高雄地方法院檢察署九十五年度
偵字第二一二四八號），本院判決如下：
    主  文
甲○○幫助共同連續意圖為自己不法之所有，以詐術使人將本人
之物交付，處有期徒刑肆月，如易科罰金，以銀元佰元即新臺
幣玖佰元折算壹日。
    事  實
一、甲○○依其已成年之社會經驗及高職畢業之智識程度，明知
    金融機構存摺帳戶及金融卡為個人信用之表徵，任何人只要
    有少許之金錢，均可自行到金融機構申請開立存款帳戶及申
    請金融卡，並無特別之窒礙，並可預見將自己所有之存摺、
    金融卡及密碼等金融帳戶資料交付或提供他人使用，可能因
    此供不法詐騙集團用以詐騙他人將款項匯入後，再加以提領
    ，並能預見可能因而幫助他人從事詐欺取財之財產犯罪，竟
    不違背其本意，基於幫助姓名年籍不詳之成年詐騙集團人員
    詐欺取財之犯意，於民國九十五年三月三十一日十六時四十
    分後至同年四月一日二十二時前之某時，在不詳地點，以不
    詳代價，將其先前因薪資轉帳所需而於九十三年十月六日至
    臺北縣永和市○○路○段二一五號中國信託商業銀行股份有
    限公司（下稱中國信託商業銀行）永和簡易型分行所開設帳
    號0000000000000號帳戶、於九十四年七月二
    十二日至臺北縣新店市○○路一○○號聯邦商業銀行股份有
    限公司（下稱聯邦商業銀行）新店分行所開設帳號0000
    00000000號帳戶、於九十五年二月二十七日至臺北
    市○○○路○段一一一號中國國際商業銀行股份有限公司【
    下稱中國國際商業銀行，現已改名為兆豐國際商業銀行股份
    有限公司（下稱兆豐國際商業銀行）】成功分行所開設帳號
    00000000000號帳戶等三帳戶之存摺、金融卡及
    密碼交予姓名年籍不詳之成年詐騙集團人員使用，幫助該成
    年詐欺集團人員連續詐騙他人財物。該成年詐欺集團人員於
    取得上揭各帳戶之存摺、金融卡及密碼後，即與其所屬集團
    成員，共同基於意圖為自己不法所有之詐欺取財概括犯意聯
    絡，連續為下列詐欺取財犯行：
    (一)因乙○○欲透過網際網路購買商品，該詐騙集團自稱小
        陳之不詳成年女子遂與乙○○電話聯繫，向之佯稱上網
        購物交易前須先確認身分，確認之方式為前往自動櫃員
        機聽從渠指示流程操作辦理匯款交易云云，致乙○○誤
        信為真，陷於錯誤，而至花蓮縣花蓮市火車站前之花蓮
        第二信用合作社自動櫃員機處，自九十五年四月一日二
        十二時零分十八秒起至同日二十二時四分三十六秒止，
        依該詐騙集團成年成員之指示轉帳新臺幣（下同）十萬
        八千元至甲○○上開中國信託商業銀行帳戶內（乙○○
        接續分五次轉帳，轉帳金額依序為三萬元、三萬元、三
        萬元及一萬八千元）。嗣乙○○察覺受騙而於九十五年
        四月四日十六時報請花蓮縣警察局花蓮分局自強派出所
        處理。
    (二)於九十五年四月三日，由該詐騙集團某不詳成年女子撥
        打電話予丙○○，對之佯稱欲與之電話交友但須付介紹
        費，並要丙○○匯款一萬九千九百八十元（起訴書誤載
        為一萬九千八百八十元，公訴人已於九十五年九月二十
        五日行準備程序時更正金額為一萬九千九百八十元），
        丙○○不疑有他，誤信為真，陷於錯誤而於該日二十二
        時四十八分許，持其所有之金融卡，至不詳地點之自動
        櫃員機處，依該詐騙集團成年人員指示轉帳至甲○○前
        揭聯邦商業銀行帳戶內。嗣因丙○○無法與該女子取得
        聯繫方知受騙而於九十五年四月三日報請臺北縣政府警
        察局板橋分局後埔派出所處理而查悉上情。
    (三)於九十五年四月五日十五時許，由詐騙集團某女成年成
        員以「小優」名義，在奇摩雅虎網站聊天室，向丁○○
        佯稱要與之交友，惟須丁○○先至自動櫃員機前以金融
        卡確認身分，丁○○因而誤信為真，陷於錯誤，持其所
        有之郵局金融卡至高雄縣鳳山市○○○路六九九號中國
        信託商業銀行五甲分行之自動櫃員機前，自該日十七時
        三十七分二十二秒起至同日十七時四十四分六秒止，依
        另名詐騙集團男成年成員之指示轉帳十萬元至甲○○前
        開中國信託商業銀行帳戶內（共接續分五次轉帳，轉帳
        金額依序為二萬五千元、二萬四千元、二萬五千元、二
        萬五千元及一千元）。嗣因丁○○查詢存款餘額發現渠
        所有之上開郵局帳戶內僅剩四十七元，驚覺有異，於同
        年月六日報請高雄縣政府警察局仁武派出所處理。
二、案經臺北縣政府警察局新店分局報請臺灣臺北地方法院檢察
    署檢察官偵查起訴，及花蓮縣警察局吉安分局報告臺灣花蓮
    地方法院檢察署檢察官呈請臺灣高等法院檢察署檢察長核准
    令轉臺灣臺中地方法院檢察署檢察官偵查後移送本院併案審
    理，暨高雄縣政府警察局仁武分局報請臺灣高雄地方法院檢
    察署檢察官偵查後移送本院併案審理。
    理  由
壹、程序方面
  一、按「被告以外之人於審判外之言詞或書面陳述，除法律有
      規定者外，不得作為證據。」、「被告以外之人於偵查中
      向檢察官所為之陳述，除顯有不可信之情況者外，得為證
      據。」、「被告以外之人於檢察事務官、司法警察官或司
      法警察調查中所為之陳述，與審判中不符時，其先前之陳
      述具有較可信之特別情況，且為證明犯罪事實存否所必要
      者，得為證據。」、「被告以外之人於審判外之陳述，雖
      不符前四條之規定，而經當事人於審判程序同意作為證據
      ，法院審酌該言詞陳述或書面陳述作成時之情況，認為適
      當者，亦得為證據。」、「當事人、代理人或辯護人於法
      院調查證據時，知有第一百五十九條第一項不得為證據之
      情形，而未於言詞辯論終結前聲明異議者，視為有前項之
      同意。」，刑事訴訟法第一百五十九條第一項、第一百五
      十九條之一第二項、第一百五十九條之二、第一百五十九
      條之五第一項、第二項分別定有明文。
  二、被告甲○○於本院行準備程序時明確表示不同意本案各被
      害人之陳述作為證據等語（見本院九十六年二月十四日準
      備程序筆錄），矧本院於九十六年三月二十九日審理時業
      已傳訊被害人乙○○、丙○○及丁○○以證人身分到庭具
      結作證，且各該證人於本院所為之證言與渠等先前於司法
      警察調查中所為之陳述大致相符，是渠等先前於警詢之陳
      述並無刑事訴訟法第一百五十九條之二之情形，揆之前揭
      說明，被害人乙○○、丙○○及丁○○先前於警詢之陳述
      ，顯然無證據能力。至被害人即證人乙○○於偵查中所為
      之證言，因該證人於偵查中係經檢察官以證人身分傳訊具
      結所為之證述，為被告以外之人於偵查中向檢察官所為之
      陳述，除顯有不可信之情況者外，原則上得作為證據，且
      為保障被告對上開證人之詰問權，本院於審理中依據當事
      人之聲請傳訊上開證人到庭進行交互詰問，而檢察官、被
      告就上開證人於偵查中之證述事項詰問該證人，亦足認被
      告就上開證人於偵查之證言，已行使反對詰問權，且該證
      人於偵查中向檢察官所為之陳述，業經具結在案，復無證
      據證明有顯不可信之情況，是該證人於偵查中之證言，被
      告縱不同意作為證據，仍然具有證據能力而得作為本案判
      斷之依據。
貳、實體方面
  一、訊據被告對於上開三帳戶均為其所有之事實坦承不諱，然
      矢口否認有何幫助詐欺取財犯行，辯稱：其將上開三帳戶
      之存摺、金融卡及密碼都放在一起，是放在同一個抽屜內
      ，其不清楚上開帳戶之存摺及金融卡何時遺失，其係於九
      十五年四月底搬家至桃園後，在五月初才發現上開銀行帳
      戶之存摺、金融卡及密碼不見，其並未將上開帳戶之存摺
      、金融卡及密碼等資料交付他人云云。
  二、經查：
      (一)中國信託商業銀行永和簡易型分行帳號000000
          0000000號帳戶、聯邦商業銀行新店分行帳號
          000000000000號帳戶、中國國際商業銀
          行成功分行帳號00000000000號帳戶確均
          為被告親自前往上開各銀行開設之帳戶，為被告所有
          且為其本人所使用之帳戶等情，業據被告坦認在卷，
          並有九十五年十月十三日中信銀集作0000000
          000一一號函所檢附之開戶資料、印鑑卡影本及存
          款系統歷史交易查詢報表、聯邦銀行未登摺帳項查詢
          清單及該行之開戶資料、中國信託商業銀行九十五年
          五月十五日中信銀集作0000000000二七號
          函（附辦理各項業務申請書、整合性通訊資料維護、
          確認條款約定書、個人基本資料表、印鑑卡、開戶資
          料等影本及帳戶歷史交易查詢列印資料）、中國國際
          商業銀行成功分行九十五年七月二十五日（九五）中
          銀成字第○二四號函所檢附之開戶資料、交易明細、
          聯邦商業銀行新店分行九十五年十二月一日九十五聯
          新店字第○一八八號函所檢附之開立帳戶所有原始資
          料影本及該帳戶之交易明細資料、中國信託商業銀行
          股份有限公司九十五年十二月一日中信銀集中作業字
          第九五八一三二二一五五三二號函所檢附之相關開戶
          資料影本及帳戶歷史交易查詢列印資料、兆豐國際商
          業銀行成功分行九十五年十一月二十四日（九五）兆
          銀成功文字第○一八號函暨檢附之設立帳戶之原始資
          料影本及該帳戶之交易明細資料等在卷可查，而上開
          被害人即證人乙○○、丙○○及丁○○確於如事實欄
          所載之時間、地點，因受上開各詐騙集團成年人員之
          詐騙而將款項轉帳至上開被告所有之帳戶內，亦據證
          人乙○○、丙○○、丁○○證述在卷（見臺灣花蓮地
          方法院檢察署九十五年度偵字第三六八○號偵查卷宗
          第七頁、本院九十六年三月二十九日審判筆錄），復
          有證人乙○○之自動櫃員機交易明細表影本、證人徐
          伯孜轉帳時之中國信託交易明細表、證人丁○○之中
          國信託客戶交易明細表影本等在卷可按，此部分之事
          實業堪認定。
      (二)按金融存款帳戶，事關存戶個人財產權益之保障，若
          與存戶之金融卡及密碼結合，專屬性、私密性更形提
          高，除非本人或與本人具密切親誼關係者，難認有何
          正當理由可自由流通使用該存摺、金融卡，稍具通常
          社會歷練與經驗法則之一般人亦均有應妥為保管該等
          物品，縱有特殊情況，致須將該等物品交付與自己不
          具密切親誼之人時，亦必深入瞭解該他人之可靠性與
          用途，以防止遭他人違反自己意願使用或不法使用之
          常識，且存摺、金融卡等有關個人財產、身分之物品
          ，如淪落於不明人士手中，極易被利用為與財產有關
          之犯罪工具，此為一般社會大眾所知悉。被告雖辯稱
          其將上開三帳戶之存摺、金融卡及密碼都放在一起，
          是放在同一個抽屜內，其不清楚上開帳戶之存摺及金
          融卡何時遺失，其係於九十五年四月底搬家至桃園後
          ，在五月初才發現上開銀行帳戶之存摺、金融卡及密
          碼不見，其並未將上開帳戶之存摺、金融卡及密碼等
          資料交付他人云云。惟被告於九十五年五月初發現前
          開帳戶之存摺、金融卡遺失後，並未向各該帳戶所屬
          之銀行申報存摺、金融卡有遺失之情，此有聯邦商業
          銀行新店分行九十五年十二月一日九十五聯新店字第
          ○一八八號函、兆豐國際商業銀行成功分行九十五年
          十一月二十四日（九五）兆銀成功文字第○一八號函
          、中國信託商業銀行股份有限公司九十五年十二月一
          日中信銀集中作業字第九五八一三二二一五五三二號
          函暨檢附資料、九十五年十二月十九日中信銀集中作
          業字第九五八一三二二一五八四九號函暨檢附資料等
          在卷可按，苟上開三金融帳戶之存摺、金融卡確係遺
          失，衡之存摺、金融卡等物為個人理財工具使用之物
          ，依日常生活經驗，均可判斷係屬相當重要之物品，
          被告卻未立即報警處理或立即向銀行辦理掛失手續，
          已與常理有違，其所辯上開三帳戶之存摺、金融卡遺
          失一情，是否屬實，已有可疑。再被告甫於九十五年
          三月三十一日十六時二十分電話取消掛失其所有前開
          中國信託商業銀行存摺之申請（其曾於九十四年十二
          月十六日辦理存摺及金融卡掛失業務），復於取消後
          當日親往中國信託商業銀行大安分行辦理晶片卡之補
          發等情，有中國信託商業銀行股份有限公司九十五年
          十二月一日中信銀集中作業字第九五八一三二二一五
          五三二號函所檢附資料、九十五年十二月十九日中信
          銀集中作業字第九五八一三二二一五八四九號函所檢
          附資料在卷可按，顯見被告對其所有相關存摺、金融
          卡是否仍在其執持占有中之狀況甚為瞭解，若其所有
          之存摺、金融卡果有遺失之情，其焉可能毫無所悉，
          況於其聲請取消存摺掛失，繼而前往該行大安分行申
          請補發晶片金融卡之翌日（四月一日）即有證人李惠
          國依詐騙集團成年人員指示將款項轉帳進入被告所有
          之上開中國信託商業銀行帳戶內，若該帳戶存摺、金
          融卡果如被告所辯為遺失，時間點亦未免太過於巧合
          。又依經驗法則，存摺、金融卡均為重要物品，若同
          放置一處，該帳戶遭他人使用之可能性越高，且銀行
          帳戶之金融卡密碼乃個人金融帳戶之保護機制，倘非
          由設定該密碼之人告知，外人實難知悉，被告卻將存
          摺、金融卡及密碼均放置一處，使自己帳戶之密碼陷
          於可能遭他人窺見之狀態，已有違經驗法則，參之被
          告於九十五年九月二十八日檢察官偵訊時，猶能明確
          說出其所有中國信託商業銀行永和分行帳戶之密碼為
          00000000號，且該帳戶僅有其本人使用，並
          無他人使用該帳戶（見臺灣高雄地方法院檢察署九十
          五年度偵字第二一二四八號偵查卷宗第二十七、二十
          八頁）等語，於本院行準備程序供稱：中國信託商業
          銀行永和分行的密碼為00000000，另外兩家
          的密碼有一個好像是00000000，另外一個不
          記得（見本院九十五年十二月十一日準備程序筆錄）
          等語，顯見被告對其所有之銀行帳戶密碼業已更改成
          其設定之號碼而瞭然在心，自無將密碼與存摺、金融
          卡同置放一處，徒令他日遺失帳戶存摺、金融卡時將
          同時使他人知悉密碼進而可以使用該帳戶之危險。況
          查，詐騙集團以他人帳戶供作款項出入之帳戶，衡諸
          常情，通常會先取得帳戶所有人之同意才使用，否則
          一旦帳戶所有人掛失，被害人匯入之款項即遭凍結無
          法提領，帳戶所有人反可輕易辦理補發存簿、變更印
          鑑、密碼，將款項提領一空，詐騙集團自不可能冒此
          風險。上開帳戶既僅為被告本人所使用，自不可能由
          其他人交付詐騙集團人員使用，是本院綜以上情，認
          上開三帳戶之存摺、金融卡及密碼確係被告交付詐騙
          集團成年人員無誤，被告上開所辯，均係卸責之詞，
          不足採信。末依卷內資料既無法認定被告係一次交付
          或分批交付前開三帳戶之存摺、金融卡及密碼，本之
          罪證有疑，利歸被告之原則，應為有利於被告之認定
          即認定被告交付存摺、金融卡及密碼之行為僅有一次
          。
      (三)查存款帳戶為個人理財之工具，該帳戶之存摺及金融
          卡，僅係供使用人作為存款、提款、匯款或轉帳之工
          具，一般人在正常情況下，皆可以存入最低開戶金額
          之方式自行向銀行自由申請開立存款帳戶，而領取帳
          戶存摺及金融卡使用，並無任何特定身分之限制，且
          得同時在不同金融機構申請多數存款帳戶使用，此乃
          眾所週知之事實；苟非意在將該存款帳戶作為犯罪之
          不法目的或掩飾真實身分，本可自行向金融行庫開戶
          使用，實無蒐集他人存款帳戶存摺或金融卡之必要，
          足見他人不以自己名義申請開戶，反以其他方式向不
          特定人蒐集、收購或借用他人之金融機構帳戶使用，
          衡情，應能懷疑蒐集收購或借用帳戶之人，其目的係
          在於供不法詐騙份子用以詐使他人將款項匯入後，再
          加以提領之用。且近來以各種理由，撥打至一般民眾
          家裡，佯稱退稅、欠款、查詢帳戶、中獎等方式詐欺
          取財之犯罪類型層出不窮，而該等犯罪，多數均利用
          人頭帳戶作為出入帳戶，已經媒體廣為披載，被告係
          成年之人，具有高職畢業之智識程度，業據被告於本
          院審理時供陳在卷（見本院九十六年三月二十九日審
          判筆錄），被告亦自承申辦過其他金融機關帳戶（見
          本院九十六年二月十四日準備程序筆錄、九十六年三
          月二十九日審判筆錄），對此應知之甚詳，竟仍將其
          所有之銀行存摺、金融卡及密碼等金融機構帳戶資料
          交付姓名、年籍不詳之成年詐騙集團成員使用，而被
          利用為犯詐欺取財罪之出入帳戶使用，依卷內事證，
          雖無證據證明被告知悉詐騙集團成員如何犯罪，惟該
          等詐騙成員將被告交付之帳戶供作提領詐騙款項之用
          ，此當為被告所能預見，且其發生顯然並不違反被告
          之本意，被告有幫助姓名年籍不詳之詐騙集團成年成
          員利用其帳戶犯詐欺取財罪之不確定故意甚明。
      (四)綜上，本案事證明確，被告犯行堪以認定，應予依法
          論科。
  三、(一)被告行為後，刑法部分條文業於九十四年一月七日修
          正，同年二月二日經總統令公布，並自九十五年七月
          一日起施行。修正後刑法第二條第一項規定：「行為
          後法律有變更者，適用行為時之法律。但行為後之法
          律有利於行為人者，適用最有利於行為人之法律。」
          ，此條規定與刑法第一條罪刑法定主義契合，係規範
          行為後法律變更所生新舊法律比較適用之準據，是刑
          法第二條本身雖經修正，尚無比較新舊法之問題，應
          一律適用裁判時之現行刑法第二條以決定適用之刑罰
          法律。又本次修正涵蓋之範圍甚廣，故比較新舊法時
          ，應就罪刑有關之共犯、未遂犯、想像競合犯、牽連
          犯、連續犯、結合犯，以及累犯加重、自首減輕暨其
          他法定加減原因（如身分加減）與加減例等一切情形
          ，綜其全部罪刑之結果而為比較，復有最高法院九十
          五年五月二十三日所為之九十五年度第八次刑事庭會
          議決議第一點法律變更之比較適用原則(四)可資參照
          。
      (二)刑法上之幫助犯，係指以幫助之意思，對於正犯資以
          助力，而未參與實施犯罪之行為者而言（最高法院四
          十九年臺上字第七十七號判例意旨參照）。查被告係
          基於幫助之意思，將其所有上開帳戶存摺、金融卡及
          密碼交予姓名年籍不詳之成年詐騙集團成員，以供被
          害人轉帳之用，而為詐欺取財罪構成要件以外之行為
          ，核其所為，係犯刑法第三十條第一項前段、第三百
          三十九條第一項幫助詐欺取財罪。又刑法第三百三十
          九條第一項之詐欺取財罪，其法定刑為「五年以下有
          期徒刑、拘役或科或併科（銀元）一千元以下罰金。
          」，依修正後刑法施行法所增訂第一條之一第一項「
          中華民國九十四年一月七日刑法修正施行後，刑法分
          則編所定罰金之貨幣單位為新臺幣。」及該條第二項
          「九十四年一月七日刑法修正時，刑法分則編未修正
          之條文定有罰金者，自九十四年一月七日刑法修正施
          行後，就其所定數額提高為三十倍。但七十二年六月
          二十六日至九十四年一月七日新增或修正之條文，就
          其所定數額提高為三倍。」之規定，刑法第三百三十
          九條第一項之詐欺取財罪所得科處之罰金刑為新臺幣
          三萬元以下罰金，而依被告行為時之法律即罰金罰鍰
          提高標準條例第一條前段規定提高倍數為十倍之規定
          ，該罪所得科處之罰金刑為一萬元以下罰金，經換算
          為新臺幣後為新臺幣三萬元以下罰金，適用結果修正
          前後刑法第三百三十九條第一項之詐欺取財罪二者罰
          金額度相同，應逕行適用裁判時法即刑法施行法第一
          條之一第一項、第二項前段之規定。另依修正後刑法
          第三十三條第五款：「主刑之種類如下：‧‧‧五、
          罰金：新臺幣一千元以上，以百元計算之。」之規定
          ，刑法第三百三十九條第一項之罪所得科處之罰金刑
          最低為新臺幣一千元；而被告行為時之法律即修正前
          刑法第三十三條第五款規定之罰金最低額（銀元）一
          元計算，該罪之罰金刑最低額為銀元一元，若換算為
          新臺幣，最低額僅為新臺幣三元，因此，就罰金刑法
          定最低刑度部分比較上述修正前、後之法律，自以被
          告行為時即修正前刑法第三十三條第五款之規定較有
          利於被告。
      (三)修正前刑法第二十八條規定：「二人以上共同實施犯
          罪之行為者，皆為共犯。」，修正後刑法第二十八條
          則規定為：「二人以上共同實行犯罪之行為者，皆為
          共犯。」，揆諸本條之修正理由係為釐清陰謀共同正
          犯、預備共同正犯、共謀共同正犯是否符合正犯之要
          件，被告所幫助之成年詐欺集團成員間均為有犯意聯
          絡及行為分擔之共同正犯，並非陰謀犯或預備犯，不
          論依修正前或修正後之規定均係共同實施犯罪行為之
          共同正犯，是新舊法處罰之輕重相同，且對於被告並
          無有利不利之問題，應依一般法律適用原則適用裁判
          時法即修正後刑法第二十八條之規定（最高法院九十
          五年十一月七日所為九十五年度第二十一次刑事庭會
          議決議意旨參照）。各該成年詐騙集團成員先後於如
          事實欄所載時、地多次詐欺取財之犯行，如依舊法，
          因時間緊接，方法相同，所為係觸犯構成要件相同之
          罪名，顯係基於概括犯意反覆為之，為連續犯，惟被
          告行為後新法業已刪除連續犯之規定，此刪除雖非犯
          罪構成要件之變更，但顯已影響行為人刑罰之法律效
          果，自屬法律有變更，是渠等上開詐欺取財之犯行若
          依新法，即不得論以連續犯，而須分論併罰，是比較
          新舊法之結果，認修正前刑法第五十六條之規定論以
          連續犯對各該詐騙集團之成員較為有利。被告以一幫
          助行為，幫助他人共同連續犯詐欺取財罪，為幫助連
          續，就幫助犯言，僅有一次之犯罪行為，應僅論以一
          個幫助共同連續詐欺取財罪（最高法院八十六年臺上
          字第五六八○號判例要旨參照）。公訴人僅雖就如事
          實欄所載一(二)之犯行加以起訴，而未起訴如事實欄
          一(一)、(三)所載之犯行，然因此部分與起訴部分為
          被告同一幫助行為之事實，乃屬實質上一罪，本在起
          訴之範圍內，復經移送併案審理（併辦意旨書認前開
          二移送併案審理部分與起訴部分均有連續犯之裁判上
          一罪關係，猶有誤會），本院應一併加以審理之，附
          此敘明。
      (四)修正前刑法第三十條第一項、第二項分別規定為「幫
          助他人犯罪者，為從犯。雖他人不知幫助之情者，亦
          同。」、「從犯之處罰，得按正犯之刑減輕之。」，
          修正後則分別規定為「幫助他人實行犯罪行為者，為
          幫助犯。雖他人不知幫助之情者，亦同。」、「幫助
          犯之處罰，得按正犯之刑減輕之。」，此條之修正，
          立法理由旨在明確宣示幫助犯採取「限制從屬形式」
          ，以杜爭議，且將名詞上易生誤解之「從犯」更正為
          「幫助犯」，以符本意，僅屬文字之修正，並非屬法
          律變更，自無新舊法比較適用之問題，應逕行適用裁
          判時法之刑法第三十條第一項、第二項之規定（最高
          法院九十五年十一月七日所為九十五年度第二十一次
          刑事庭會議決議意旨參照），查被告為幫助犯，其提
          供帳戶之存摺、金融卡、密碼等資料予實施詐騙者，
          對被害人財產損害之造成，較諸具犯罪支配力之正犯
          有明顯之差異，是其上開所為，應依刑法第三十條第
          二項規定，按正犯之刑減輕之。另被告行為時刑法第
          六十八條規定：「拘役或罰金加減者，僅加減其最高
          度。」，其中有關罰金之規定，於被告行為後已移列
          為刑法第六十七條並修正為：「罰金加減者，其最高
          度及最低度同加減之。」，惟如上所述，被告行為時
          之刑法第三十三條第五款規定為罰金為銀元一元即新
          臺幣三元以上，被告行為後，該款修正為「罰金為一
          千元以上，以百元計算之。」，經比較新、舊法結果
          ，以修正前之刑法第六十八條較有利於被告。
      (五)爰審酌被告提供帳戶供詐騙集團使用，所為已影響社
          會正常經濟交易安全秩序，增加被害人尋求救濟之困
          難，並使犯罪之追查趨於複雜，及其犯罪之動機、目
          的、手段、所交付之帳戶存摺、金融卡之數量為三帳
          戶，暨其犯罪後於本院審理時否認犯行之態度等一切
          情狀，量處如主文前段所示之刑。又修正前刑法第四
          十一條第一項前段規定：「犯最重本刑為五年以下有
          期徒刑以下之刑之罪，而受六個月以下有期徒刑或拘
          役之宣告，因身體、教育、職業、家庭之關係或其他
          正當事由，執行顯有困難者，得以一元以上三元以下
          折算一日，易科罰金。」，再被告行為時之易科罰金
          折算標準，修正前罰金罰鍰提高標準條例第二條（已
          於九十五年五月十七日修正刪除，並自九十五年七月
          一日起施行）前段規定，就其原定數額提高為一百倍
          折算一日，則本案被告行為時之易科罰金折算標準，
          應以銀元一百元以上，三百元以下折算一日，經折算
          為新臺幣後，應以新臺幣三百元以上，九百元以下折
          算一日。而修正後刑法第四十一條第一項前段則規定
          ：「犯最重本刑為五年以下有期徒刑以下之刑之罪，
          而受六個月以下有期徒刑或拘役之宣告者，得以新臺
          幣一千元、二千元或三千元折算一日，易科罰金。」
          ，經比較新舊法結果，以行為時所適用之修正前刑法
          第四十一條第一項、修正前罰金罰鍰提高標準條例第
          二條規定較有利於被告，是依刑法第二條第一項前段
          之規定，自應適用行為時即修正前刑法第四十一條第
          一項前段、修正前罰金罰鍰提高標準條例第二條之規
          定，併諭知被告易科罰金之折算標準。
據上論斷，應依刑事訴訟法第二百九十九條第一項前段，刑法第
二條第一項前段、第三十條第一項前段、第二項、第二十八條、
第三百三十九條第一項、修正前刑法第五十六條、第四十一條第
一項前段，刑法施行法第一條之一第一項、第二項前段，修正前
罰金罰鍰提高標準條例第二條，現行法規所定貨幣單位折算新臺
幣條例第二條，判決如主文。
本案經檢察官郭瑜芳到庭執行職務
中　　華　　民　　國　　96　　年　　4　　 月　　26　　日
　　　　　　　　　刑事第九庭  審判長法　官　蘇素娥
                                    法  官  林怡秀
                                    法  官  黃紹紘
以上正本證明與原本無異。
如不服本判決，應於判決送達後十日內，向本院提出上訴狀（應
抄附繕本）。告訴人或被害人如對於本判決不服者，應具備理由
請求檢察官上訴，其上訴期間之計算係以檢察官收受判決正本之
日期為準。
　　　　　　　　　　　　　　　　    書記官　陳靜君
中　　華　　民　　國　　96　　年　　4 　　月　　27　　日
附錄本案論罪科刑所犯法條全文
刑法第三百三十九條
意圖為自己或第三人不法之所有，以詐術使人將本人或第三人之
物交付者，處五年以下有期徒刑、拘役或科或併科一千元以下罰
金。
以前項方法得財產上不法之利益或使第三人得之者，亦同。
前二項之未遂犯罰之。
